【裁判字號】    95,勞小上,1
【裁判日期】    950810
【裁判案由】    給付資遣費等
【裁判全文】
臺灣桃園地方法院民事裁定             95年度勞小上字第1號
上  訴  人  乙○○?住桃園縣桃園市○○街170號4樓
被 上 訴人  定穎電子股份有限公司
??????????設桃園縣蘆竹鄉○○路○段187號
法定代理人  甲○○
上列當事人間請求給付資遣費等事件，上訴人對於民國95年6 月
22日本院桃園簡易庭95年度桃勞小字第4 號第一審判決提起上訴
，本院裁定如下：
??主?文
上訴駁回。
第二審訴訟費用新台幣壹仟伍佰元由上訴人負擔。
??理?由
一、按對於小額程序之第一審裁判之上訴或抗告，非以其違背法
    令為理由，不得為之，民事訴訟法第436 條之24第2 項定有
    明文。而所謂違背法令，依同法第436 條之32第2 項準用同
    法第468 條、第469 條第1 款至第5 款規定，係指判決不適
    用法規或適用不當者，以及(一)判決法院之組織不合法者，(二)
    依法律或裁判應迴避之法官參與裁判者，(三)法院於權限之有
    無辨別不當或違背專屬管轄之規定者，(四)當事人於訴訟未經
    合法代理者，(五)違背言詞辯論公開之規定者而言。次依民事
    訴訟法第436 條之25規定，小額程序之「上訴狀內應記載上
    訴理由，表明下列二款事項：一、原判決所違背之法令及其
    具體內容；二、依訴訟資料可認為原判決有違背法令之具體
    事實」，即上訴人於上訴狀或理由書內應有具體之指摘，並
    揭示該法規之條項或內容，若係成文法以外之法則，應揭示
    該法則之旨趣，倘為司法院之解釋或最高法院之判例，則應
    揭示該判解之字號或其內容，如上訴狀或理由書未依此項方
    法表明者，即難認為已對原判決違背法令有具體之指摘，其
    上訴自難認為合法（最高法院71年度台上字第314 號判例意
    旨參照）。而依同法第436 條之32第2 項準用同法第471 條
    第1 項規定，如上訴狀內未表明上訴理由，上訴人復未於提
    起上訴後20日內提出理由書者，毋庸命其補正，由原第二審
    法院以裁定駁回之。
二、本件上訴意旨略以：上訴人於94年12月21日向被上訴人發函
    終止雙方之勞動契約，係依勞動基準法第14條規定保障勞工
    自身權益，並無不妥，其效力於法有據，且雇主違反勞工法
    令種種，事實明確，原審法院未予調查即逕為判決，有失偏
    頗，為此，提起本件上訴，求予廢棄改判等語。
三、經查，本件上訴意旨僅就原審得依職權認定之事實及調查證
    據部分而事爭執，並未表明原審判決如何違背法令及其具體
    內容，亦未指明有何訴訟資料可資認為原審判決有違背法令
    之具體事實，自95年7 月12日提起上訴迄今，已逾20日亦未
    提出理由書補正上開事項，依民事訴訟法第436 條之32第2
    項準用同法第471 條第1 項，本院亦勿庸命其補正，其上訴
    為不合法，爰依上揭規定，逕以裁定駁回其上訴，並依同法
    第436 條之32第1 項準用第436 條之19第1 項規定，確定本
    審訴訟費用金額如主文第2 項所示。
四、依民事訴訟法第436 條之32第1 項、第2 項、第471 條第1
    項、第444 條第1 項前段、第436 條之19第1 項、第95條、
    第78條，裁定如主文。
中    華    民    國    95    年    8     月    10    日
                    勞工法庭  審判長法  官  劉克聖
                                    法  官  張震武
                                    法  官  李昆南
以上正本係照原本作成
本件不得抗告
中    華    民    國    95    年    8     月    10    日
                                    書記官  黃進傑


司法院資訊處製作；財團法人民間司法改革基金會備份。
